臺灣臺中地方法院刑事判決　　　　　　　　　　　　　九十一年度交訴字第六九號
　　公　訴　人　臺灣台中地方法院檢察署檢察官
　　被　　　告　甲○○
右列被告因過失致死案件，經檢察官提起公訴 (九十一年度偵字第四九五二號)本院
判決如左：
    主  文
甲○○從事業務之人，因業務上之過失致人於死，處有期徒刑柒月。
    事  實
一、甲○○平日以駕車販賣水果為業，係以駕駛為其附隨業務之人，其於民國九十一
    年三月四日凌晨四時五分許，駕駛車牌號碼Ｂ二─０四六八號自用小貨車外出販
    賣水果，沿該路段最高速限為時速三十五公里之台中縣龍井鄉○○○路往台中港
    路方向行駛至遊園南路二八三之四號前時，原應注意汽車行駛時，行車速度應依
    速限規定，又駕駛人應注意車前狀況，並隨時採取必要之安全措施，而依當時情
    形，陰天，夜間無照明，視距不良，本應慢行並提高警覺，且依當時情況並無不
    能注意之情事，竟疏於注意車前狀況，貿然以時速四十至四十五公里之速度超速
    行駛至該處，適有王秀禎手推一台鐵板車沿遊園南路同向步行在前，甲○○發現
    王秀禎時，煞避不及，致其車頭右前側撞及王秀禎之身體及推車，王秀禎因而倒
    地受有頭部外傷導致顱內出血之傷害，經送醫急救延至同日六時十分，不治死於
    台中市榮民總醫院。甲○○見肇事後，即託過路行人隨即報警，並於警員到達現
    場時，自首犯罪，而接受裁判。
二、案經台中縣警察局烏日分局報驗後，由檢察官自動檢舉偵查起訴。
    理  由
一、訊據被告甲○○固不右否認於右揭時、地駕駛車輛肇事致被害人王秀禎死亡之事
    實，惟否認有過失致人於死之犯行，辯稱：肇事地點沒有路燈，被害人好像要撿
    東西閃到伊的行車路線，且又穿深色衣服，伊沒有注意到才發生車禍云云。惟查
    被告於上開時地因未減速慢行且疏於注意車前狀況，因而發生本件車禍等情，已
    据被告分別於警訊時及偵查中供認不諱，苟被告駕車能遵照行車限速之規定減速
    慢行，並注意車前狀況採取必要之安全措施，當可避免本件車禍之發生，所辯無
    非卸責之詞，不足採信。此外，復有台中縣警察局道路交通事故調查報告表一紙
    、現場及車輛照片四幀附卷可稽。又被害人王秀禎確因本件車禍死亡，亦經檢察
    官督同檢驗員相驗屍體屬實，製有勘驗筆錄、相驗屍體證明書、驗斷書各一份在
    卷可憑，亦有行政院國軍退除役官兵輔導委員會台中榮民總醫院法醫參考病歷摘
    要一件存卷可參。按行車速度，依標誌之規定，又汽車行駛時，駕駛人應注意車
    前狀況，並隨時採取必要之安全措施，道路交通安全規則第九十三條第一項、第
    九十四條第三項分別定有明文。被告駕車自應注意上述道路交通安全規定，而依
    當時情形，陰天，夜間無照明，視距不良，尤應注意慢行並提高警覺，又非不能
    注意，竟疏不注意為之，以致肇事，被告顯有過失。又被告之過失行為，與被害
    人之死亡間，具有相當因果關係，是其過失致死犯行，堪以認定。
二、查被告以駕車販賣水果為業，已据其供明在卷，是被告自係以駕駛為其附隨業務
    之人，核其所為，係犯有刑法第二百七十六條第二項之業務上過失致人於死罪。
    又被告於肇事後犯罪未發覺前託過路行人報警，向台中縣市警察局烏日分局犁份
    派出員警劉能勤自首，有警局筆錄及道路交通事故調查報告表可稽，並接受裁判
    ，應依法減輕其刑。爰審酌被告過失程度之輕重、被告肇事後態度及肇事後被告
    迄未與被害人家屬達成民事和解，犯後態度不佳等一切情狀，量處如主文所示之
    刑，以資懲儆。
據上論斷，應依刑事訴訟法第二百九十九條第一項前段、刑法第二百七十六條第二項
、第六十二條前段、罰金罰鍰提高標準條例第一條前段，判決如主文。
中      華      民      國    九十一    年      五      月    二十一    日
                                      臺灣臺中地方法院交通法庭
                                          法  官    許  金  樹
右正本證明與原本無異。
如不服本判決應於送達後十日內向本院提出上訴狀，上訴於台灣高等法院台中分院（
須附繕本）。
                                          書記官
中      華      民      國    九十一    年      五      月    二十一    日
附錄論罪科刑實體法條文：
中華民國刑法第二百七十六條
因過失致人於死者，處二年以下有期徒刑、拘役或二千元以下罰金。
從事業務之人，因業務上之過失犯前項之罪者，處五年以下有期徒刑或拘役，得併科
三千元以下罰金。
